【裁判字號】    92,交聲,141
【裁判日期】    920627
【裁判案由】    聲明異議
【裁判全文】
臺灣臺南地方法院交通事件裁定                    九十二年度交聲字第一四一號
    移
    受處分人
    即異議人  甲○○
右列受處分人因違反道路交通管理處罰條例案件，對於交通部公路總局嘉義區監理所
台南監理站民國九十二年三月二十七日所為之裁決處分（處分案號：南監五字第裁七
四─Ｓ00000000號）聲明異議，本院裁定如左：
    主  文
異議駁回。
    理  由
一、聲明異議意旨如附件聲明異議狀所載。
二、按汽車駕駛人停車時，有在禁止臨時停車處所停車之情形者，處新臺幣六百元以
    上一千二百元以下罰鍰，道路交通管理處罰條例第五十六條第一項第一款定有明
    文，又人行道不得臨時停車，道路交通安全規則第一百十一條第一項第一款亦規
    定甚明，故人行道係屬禁止臨時停車處所，此合先敘明。
三、經查：
    (一)本件受處分人即異議人甲○○所有之車牌號碼ＡＱ─２９１７號自用小客車
        ，有於民國九十年十月十九日二十時十分許，在台南市○○路○段之人行道
        上違規停車等情，有台南市警察局南市警交字第Ｓ00000000號舉發
        違反道路交通管理事件通知單一紙及違規採證照片二幀附卷可憑，且為異議
        人所不爭執，顯見異議人所有前開車輛於前開時、地有違規停車之行為，應
        可認定。
    (二)雖異議人辯稱：其因未住於車籍資料中之地址即台南市○區○○路二段四八
        二巷一五五弄三二號，故實際上並未收到本件交通違規事件之舉發通知單，
        顯見該舉發通知單之送達程序並不合法，異議人實無繳交最高額罰款之理云
        云。惟查，本件舉發通知單係於違規當日經由駕駛人即異議人配偶蔡政宏於
        該舉發通知單上簽名收受乙節，有卷附之前揭舉發違反道路交通管理事件通
        知單移送聯及戶籍謄本可稽，而蔡政宏既為汽車駕駛人且已合法收受送達，
        本件舉發通知單自無所謂未經合法達之問題，是異議人前開所辯，要係卸責
        之詞，尚無可採。
四、綜上所述，本件受處分人即異議人甲○○其所有前述車輛，於前開時、地有違規
    停車之情事既可認定，則移送機關即交通部公路總局嘉義區監理所台南監理站乃
    據此並引用道路交通管理處罰條例第五十六條第一項第一款之規定，並參酌違反
    道路交通管理事件統一裁罰基準表之相關內容，而裁處異議人罰鍰新臺幣一千二
    百元，於法尚難認為有所違誤。至本件異議人指摘本件原裁決處分有所不當所持
    理由，經核並不可採，故應予以駁回。
五、據上論斷，應依道路交通案件處理辦法第十九條，裁定如主文。
中      華      民      國九十二      年    六    月    二十七    日
                                  臺灣臺南地方法院交通法庭
                                      法  官  張  瑛  宗
右正本證明與原本無異
如不服本裁定應於送達後五日內向本院提出抗告狀
                                      書記官  陳  志  德
中      華      民      國      九十二      年    六    月    二十七    日


司法院資訊處製作；財團法人民間司法改革基金會備份。
